【裁判字號】    97,裁,4904
【裁判日期】    971030
【裁判案由】    撫卹
【裁判全文】
最  高  行  政  法  院  裁  定
                                      97年度裁字第4904號
抗  告  人  甲○○
上列抗告人因與相對人國防部後備司令部間撫卹事件，對於中華
民國97年7月10日臺北高等行政法院96年度訴字第4143號裁定，
提起抗告，本院裁定如下︰
    主  文
抗告駁回。
抗告訴訟費用由抗告人負擔。
    理  由
一、本件係抗告人於民國32年1月1日入伍為陸軍步兵，38年5月5
    日在上海吳淞作戰臨陣負傷，經國防部核定2等傷殘，於64
    年12月1日自前臺灣警備總司令部警備第三總隊以訪秉退423
    8號令傷病退伍，退伍時階級俸級為一等士官長14級。抗告
    人因居住地變更，迄未接獲通知辦理撫卹金、2等殘廢給付
    、退伍給付保險金及照護金之申請。抗告人於96年6月22日
    向國防部陸軍司令部申請補發按2等傷殘，給與10年，每年
    給與4個基數之撫卹金，經該部以96年7月1日鄭樸字第09600
    11627號函轉相對人辦理，相對人遂以96年7月18日徑玟字第
    0960003445號函復抗告人略以：「…經查撫卹檔案，並無台
    端38年作戰受傷請卹及撫卹等相關資料可稽，本部曾於92年
    3月11日以隋玟字第0920002521號函復不合辦理，台端不服
    向國防部訴願審議委員會提起訴願，經該會決定『訴願駁回
    』在案，特此說明。…」等語，抗告人不服，提起訴願，遭
    決定不受理，乃提起本件行政訴訟。原審法院以系爭函文乃
    屬單純事實敘述及通知，並不因此發生任何之法律效果，自
    非行政處分，抗告人自不得對之提起行政救濟，其提起本件
    行政訴訟既不合法而應予駁回，則其附帶提起之請求，已失
    所附麗，應併予駁回；關於抗告人追加之訴部分，並未正式
    向相對人為請求，復未經訴願程序，其逕行提起行政訴訟，
    不合課予義務訴訟之合法要件，亦應予以駁回。
二、抗告意旨略以：抗告人不服國防部96年10月30日96年決字第
    125號訴願決定及相對人96年7月18日徑玟字第0960003445號
    函，遂依行政訴訟法第5條第1項規定，提起行政訴訟請求救
    濟云云。惟核其抗告狀內所陳述之理由，並未具體表明原裁
    定以前開理由駁回抗告人之訴及追加之訴有何違誤之處；是
    以，其抗告難認有理由，應予駁回。
三、依行政訴訟法第104條、民事訴訟法第95條、第78條，裁定
    如主文。
中    華    民    國    97    年    10    月    30    日
                    最高行政法院第六庭
                        審判長法官  吳  明  鴻
                              法官  王  德  麟
                              法官  林  茂  權
                              法官  侯  東  昇
                              法官  黃  秋  鴻
以  上  正  本  證  明  與  原  本  無  異
中    華    民    國    97    年    10    月    30    日
                              書記官  吳  玫  瑩


司法院資訊處製作；財團法人民間司法改革基金會備份。
